【裁判字號】    89,訴,2802
【裁判日期】    900627
【裁判案由】    偽造文書等
【裁判全文】
臺灣高雄地方法院刑事判決
公  訴  人  臺灣高雄地方法院檢察署檢察官
被      告  庚○○
右列被告因偽造文書等案件，經檢察官提起公訴（八十八年度偵字第三０一七一號）
，本院判決如左：
    主    文
庚○○無罪。
    理    由
一、公訴意旨略以：被告庚○○係址設於高雄市○○○路五三號二樓好地方視聽器材
    行之負責人，乃係依法應納稅之義務人，明知乙○○並未在該行工作及支薪，竟
    偽造八十六年間乙○○在該行工作向其支領工資共二十八萬元之工資表，且製成
    各類所得扣繳暨免扣繳憑單，以詐術向財政部國稅局稽徵所提出申報，使之成本
    增加，營利所得減少，以此方法逃漏營利事業所得稅，足以生損害於及稅捐稽徵
    機關對於稅捐稽徵之正確性，因認被告涉有刑法第二百十六條、第二百十條之罪
    嫌云云。
二、按犯罪事實應依證據認定之，無證據不得推定其犯罪事實；不能證明被告犯罪者
    ，應諭知無罪之判決，刑事訴訟法第一百五十四條、第三百零一條第一項分別定
    有明文。又刑事訴訟法上所謂認定犯罪事實之證據，係指足以認定被告確有犯罪
    行為之積極證據而言，該項證據自須適合於被告犯罪事實之認定，始得採為斷罪
    資料；事實之認定，應憑證據，如未能發現相當證據，或證據不足以證明，自不
    能以推測或擬制之方法，以為裁判基礎（最高法院二十九年上字第三一○五號、
    四十年臺上字第八六號判例參照）。末按告訴人之告訴，係以使被告受刑事訴追
    為目的，是其陳述是否與事實相符，仍應調查其他證據，以資審認，最高法院著
    有五十二年台上字第一三○○號判例可資參照。
三、本件公訴人認被告涉犯刑法第二百十六條、第二百十條之犯行，無非是以告訴人
    乙○○之指訴，及所得明細表影本一件、財政部高雄市國稅局函一件附卷可稽，
    為其主要論據。訊之被告庚○○則堅決否認有何偽造文書等犯行，辯稱：公司是
    戊○○、丁○○、己○○開的，伊只是被該姊妹拜託才掛名為負責人，公司營運
    與伊無關，伊自己在太空城遊藝場工作等語。
四、本件被告所稱之公司實際負責人戊○○、己○○以及關係人丁○○、李桂瑛、丙○○經本院多次傳訊及拘提均未到庭，合先敘明。經查，訊之被害人乙○○於本
    院調查時供稱：該店負責人是戊○○，我不知道被告是否為負責人等語明確；次
    查，戊○○曾因八十六年一月間向李錦煐承租坐落高雄市前金區○○○路五十三
    號二樓之建物經營ＫＴＶ，亦即本件之好地方視聽器材行ＫＴＶ場所。因故產生
    糾紛，乃由戊○○為告訴人，以丙○○為被告而提出告訴，經檢察官提起公訴，
    然經本院為無罪判決諭知並判決確定之事實，經本院調閱該案卷證審視無訛，有
    本院八十七年度易字第四四八七號判決書附卷可稽；再查上揭好地方視聽器材行
    ＫＴＶ與上海商業儲蓄銀行所簽訂之信用卡特約商店基本資料表中，實際經營人
    欄及銀行匯入款項之帳號戶名均記載戊○○之配偶甲○○，而非被告庚○○，此
    亦有上海商業儲蓄銀行九十年五月二十四日上卡收字第三二九號函覆資料在卷可
    證；末查，被告於八十五年三月一日至八十六年八月二十日係太空城遊藝場員工
    一節，復有中央健康保險局高屏分局九十年五月二十四日健保高承一字第０九０
    ００二０五七四號函覆被告投保資料附卷足憑。綜上所述，被告若為前開公司實
    際負責人，負責處理公司業務，是否可能同時於太空城遊藝場兼職，即屬可疑，
    又被害人乙○○於本院亦已為如前所述戊○○為負責人之供述，再者，衡諸該公
    司與銀行約定之匯款帳戶是戊○○之配偶甲○○之帳戶，而該公司所在建物之承
    租糾紛係由戊○○具名提起告訴，均非以被告名義為之等情，應可認前揭公司之
    實際負責人應非被告無疑，是以被告前開辯解應可採信，尚無證據足認被告有實
    際負責上開好地方視聽器材行之任何業務或與實際負責業務之丁○○、戊○○等
    人有何共謀之犯意連絡甚至行為分擔，公訴人所指尚乏實據。此外，本院復查無
    其他積極證據足資證明被告有何公訴人所指之前揭犯行，自屬不能證明犯罪，依
    法自應為被告無罪判決之諭知。至於丁○○、戊○○等人所涉偽造文書、違反稅
    捐稽徵法犯行，應由公訴人另行偵辦，併此敘明。
據上論斷，應依刑事訴訟法第三百零一條第一項，判決如主文。
本案經檢察官李宛凌到庭執行職務。
中    華    民    國      九十     年       六       月      二十七     日
                                    臺灣高雄地方法院刑事第三庭
                                        法  官  簡  志  瑩
右正本證明與原本無異。
如不服本判決，應於判決送達後十日內，向本院提出上訴狀。
                                        書記官  林  宜  正
中    華    民    國      九十     年       六       月      二十八     日


司法院資訊處製作；財團法人民間司法改革基金會備份。
